臺灣板橋地方法院刑事判決　　　　　　 100年度易字第1173號
公　訴　人　臺灣板橋地方法院檢察署檢察官
被　　　告　周昭博
　　　　　　穆鴻祥
上列被告因傷害案件，經檢察官提起公訴（100 年度調偵字第58
3 號），因被告於準備程序中為有罪之陳述，經本院裁定改以簡
式審判程序審理，判決如下：
    主  文
周昭博共同傷害人之身體，處拘役肆拾日，如易科罰金，以新臺
幣壹仟元折算壹日。
穆鴻祥共同傷害人之身體，處拘役參拾日，如易科罰金，以新臺
幣壹仟元折算壹日。
    事  實
一、周昭博、穆鴻祥係朋友關係，二人與曾水炎素有嫌隙。周昭
    博與穆鴻祥原已相約於民國99年11月4 日上午欲前往金金戲
    院，周昭博於是日上午11時30分許，在臺北縣鶯歌鎮（現改
    制為新北市鶯歌區○○○路549 號前等待穆鴻祥到達之際，
    與路過之曾水炎復因細故發生爭執而心生不滿，嗣於穆鴻祥
    騎乘車牌號碼EVE-707 號輕型機車（起訴書誤載為「重機車
    」，應予更正）抵達上址後，告知上情，周昭博與穆鴻祥竟
    共同基於傷害之犯意聯絡，由周昭博持隨手撿拾之木棍1 支
    （未扣案），與穆鴻祥騎乘上開機車，於同日上午11時42分
    許在臺北縣鶯歌鎮○○街120 號鳳鳴國小前追及曾水炎，周
    昭博下車即持木棍攻擊曾水炎肩膀及手部，致曾水炎因此受
    有左尺骨骨折及右前額撕裂傷等傷害。
二、案經曾水炎訴由臺北縣（現改為新北市）政府警察局三峽分
    局移送臺灣板橋地方法院檢察署檢察官偵查起訴。
    理  由
壹、程序事項
一、按簡式審判程序、簡易程序及第376 條第1 款、第2 款所列
    之罪之案件外，第一審應行合議審判，刑事訴訟法第284 條
    之1 定有明文，本件被告周昭博、穆鴻祥所犯之罪，核屬同
    法第376 條第1 款之罪，是依上開規定，本件即非屬合議審
    判案件，合先敘明。
二、又被告所犯者非為死刑、無期徒刑、最輕本刑為3 年以上有
    期徒刑之罪或高等法院管轄第一審案件，其於準備程序進行
    中，先就被訴事實為有罪之陳述，經告知簡式審判程序之旨
    ，並聽取公訴人、被告之意見後，本院裁定改以簡式審判程
    序進行本案之審理，是本案之證據調查，依刑事訴訟法第27
    3 條之2 規定，即不受同法第159 條第1 項、第161 條之2
    、第161 條之3 、第163 條之1 及第164 條至第170 條規定
    之限制。
貳、實體事項
一、上揭犯罪事實，業據被告周昭博、穆鴻祥於警詢、檢察官偵
    查及本院準備程序及審理時自白在卷，核與證人即告訴人曾
    水炎於警詢及偵查中、證人楊祥忠於偵查中所證述情節大致
    相符，並有曾水炎之財團法人恩主公醫院診斷證明書1 紙、
    現場監視器錄影畫面翻拍照片6 張在卷可稽（見面99年度偵
    字第31617 號偵查卷第10頁、第15頁），足徵被告周昭博、
    穆鴻祥前開自白與事實相符，堪予採信，本案事證明確，被
    告周昭博、穆鴻祥傷害犯行已堪認定，均應依法論科。被告
    穆鴻祥雖於本院審理時稱伊與周昭博並沒有說好要修理曾水
    炎、沒有想到會打起來云云，惟被告穆鴻祥經周昭博告知同
    日上午與曾水炎發生爭執乙事後，明知周昭博手持木棍，仍
    基於「默契」隨即騎乘上開機車搭載周昭博追及曾水炎等情
    ，業據被告穆鴻祥於警詢、偵查及本院審理時供述在卷，且
    與被告周昭博所述相符，復於本院行準備程序及審理時，就
    本案起訴之犯罪事實表示意見時，被告穆鴻祥均表達承認檢
    察官起訴犯罪事實之旨明確，並經載明筆錄可憑，是被告穆
    鴻祥前開所述，仍無礙其自白犯罪之事實，附此敘明。
二、核被告周昭博、穆鴻祥所為，均係犯刑法第277 條第1 項傷
    害罪。被告周昭博、穆鴻祥間就上開犯行有犯意聯絡及行為
    分擔，均為共同正犯。爰審酌被告二人遇事不思理性處理，
    僅因細故即於路旁對告訴人施以暴力，助長社會暴戾風氣，
    暨被告二人之犯罪動機、目的、手段、智識程度、告訴人所
    受傷害，迄今均未與告訴人達成和解，惟犯後被告二人均坦
    承犯行等一切情狀，兼以被告穆鴻祥並無前案紀錄，素行良
    好，此有臺灣高等法院被告前案紀錄表1 份在卷可稽，分別
    量處如主文所示之刑，並均諭知易科罰金之折算標準。至被
    告二人為前揭傷害犯行時所持以攻擊曾水炎之木棍，係由被
    告周昭博於路邊拾得，並於案發後隨手丟棄而未扣案，業據
    被告周昭博於警詢時供述明確（見99年度偵字第31617 號偵
    查卷第3 頁反面），並非被告所有，且非違禁物，爰不予宣
    告沒收，附此敘明。
三、據上論斷，應依刑事訴訟法第273 條之1 、第284 條之1 ，
    刑法第28條、第277 條第1 項、第41條第1 項前段，刑法施
    行法第1 條之1 ，判決如主文。
本案經檢察官郭峻豪到庭執行職務。
中    華    民    國   100    年    5     月    26    日
                  刑事第三庭法  官  陳伯厚
上列正本證明與原本無異。
如不服本判決，應於判決送達後10日內敘明上訴理由，向本院提
出上訴狀 (應附繕本) ，上訴於臺灣高等法院。其未敘述上訴理
由者，應於上訴期間屆滿後20日內向本院補提理由書「切勿逕送
上級法院」。
                            書記官  高建華
中    華    民    國   100    年    5     月    31    日
附錄論罪科刑法條全文：
中華民國刑法第277條
（普通傷害罪）
傷害人之身體或健康者，處 3 年以下有期徒刑、拘役或 1 千元
以下罰金。
犯前項之罪因而致人於死者，處無期徒刑或 7 年以上有期徒刑
；致重傷者，處 3 年以上 10 年以下有期徒刑。